---
title: Ajout/croisement des donnees
author: ~
date: '2020-09-17'
slug: ajout-croisement-des-donnees
categories: []
tags: []
---


Résumé de ce que ce script fait : 
- Charger les packages nécessaires et les données Ailerons
- Récupèrer les données "paramètre environnementaux" sous format NetCDF dans la base de données choisi (ici NOAA)
- Extraire les données du NetCDF et les visualiser sous forme de carte
- Croiser les données "paramètres environnementaux" avec les données Ailerons

Il suffit de modifier la date pour obtenir les données "paramètres environnementaux du jour que l'on souhaite"

**On charge les packages et créer un dataframe des données d'observation**

```{r message=FALSE, warning=FALSE}
library(ocedata)
library(ncdf4)
library(tidyverse)
library(lubridate)
library(oce)
library(geosphere)
library(marmap)
library(stringr)

setwd("C:/Users/Miquel Pons/Desktop/AIleron projet SP/data")

FinalData<-read.csv2("FinalData.csv",header=TRUE,sep=';')

#Selectionner les données utiles pour faire les cartes
FinalData_filt<-FinalData %>%
 dplyr::select(1,CLEOBS, NOMCITE, X, Y, DATEDEBUT) 

#supprimer les lignes avec valeurs manquantes
FinalData_na <- FinalData_filt %>% drop_na(X,Y)

#créer le df gps avec lon lat especes
gps<- data.frame(FinalData_na$X, FinalData_na$Y)
colnames(gps)<-c("lon", "lat")
head(gps)

## Récuper la bathymétrie avec marmap et get_depth
#lon et lat en class numeric
gps$lon<-as.numeric(as.character(FinalData_na$X))
gps$lat<-as.numeric(as.character(FinalData_na$Y))

#charger les données de bathy de la zone qui nous intéresse
map <- getNOAA.bathy(lon1 = -16, lon2 = 73,
                     lat1 = -14, lat2 = 48,  resolution = 1, keep =T)

lon<-gps$lon
lat<-gps$lat
gps_b<-get.depth(map,x=lon, y=lat, locator=FALSE)
head(gps_b)


```

**Récuperer les paramètres environnementaux issus de satellite** <br>
Après avoir regarder plusieurs possibilités (IFREMER, Copernicus, Medtrix), mon choix s'est porté sur NOAA. Il n'est pas nécessaire de se créer un compte, pas besoin de clef API, données disponibles sur page https, variété de données conséquentes, nom fiable. 

Pour ce script, je vais donc chercher à croiser les données d'observations obtenues par Ailerons disons le 22 juillet 2019 (au hasard), avec les données de température de surface (SST) enregistrées à la même date par la NOAA (National Oceanic and Atmospheric Administration).

A savoir que ce procédé marchera avec d'autre bases de données, mais qu'il faudrait probablement quelques modifications pour le mettre en place. 

**Choisir les données de SST à télécharger en modifiant uniquement la date.**

```{r message=TRUE, warning=FALSE}

# on choisi une date, par exemple le 22 juillet 2019
date = as.Date('2019-07-22')
date
# objet date a utiliser pour le data_file
date = format(date, '%Y%m%d')
# objet da à utiliser pour l'URL
da<-substr(date, 1, 6)

#on réécrit 
data_url = paste0("https://www.ncei.noaa.gov/data/sea-surface-temperature-optimum-interpolation/v2.1/access/avhrr/",da,"/")
data_url
#on indique le fichier a télécharger
data_file = paste0("oisst-avhrr-v02r01.", date, ".nc")
data_file

#on télécharge le fichier ncdf, si jamais le fichier est déja téléchargé on imprime un message

if(!file.exists(data_file)){
        download.file(url = data_url, destfile = data_file)
} else {
        message('SST deja present dans votre repertoire :\n', data_file)
}


```

**Une fois le fichier ncdf télécharger, il faut en extraire les données**

```{r message=FALSE, warning=FALSE}
setwd("C:/Users/Miquel Pons/Desktop/AIleron projet SP/data")

#Extraction des données

# on extrait du ncdf4 file les données de lon lat et sst
nc<-nc_open(paste0("oisst-avhrr-v02r01.", date, ".nc"))
#nom des variables que contient le ncdf
names(nc$var)
#extraire longitude
lon = ncvar_get(nc, "lon")
#extraire latitude
lat = ncvar_get(nc, "lat")
#extraire sst
sst = ncvar_get(nc, "sst")

# on ferme le nc
nc_close(nc)
```

**Visualiser les données extraites sur une carte**
```{r message=FALSE, warning=FALSE}
data("coastlineWorld")
data("coastlineWorldFine")
par(mar=c(2, 2, 1, 1))
lonlim <- c(-5, 30)
latlim <- c(34, 45)


#sst = sst-273.149993896484, si sst en Kelvin

#on prépare la map
Zlim = c(15,30)

#la palette de couleur en légende (scalebar)
drawPalette(zlim = Zlim, 
            col=oce.colorsJet, 
            at = seq(16,30,2), 
            pos = 4, 
            drawTriangles = FALSE)
#base de la map
mapPlot(coastlineWorldFine, 
        projection="+proj=moll",
        col="lightgray", 
        longitudelim=lonlim, 
        latitudelim=latlim, 
        clip = TRUE)

#on ajoute la couche sst
mapImage(longitude = lon,
         latitude = lat, 
         z = sst, 
         zlim = Zlim,
         filledContour = TRUE,
         col = oceColorsJet(120))

#redessine la terre
mapPolygon(coastlineWorldFine, col="lightgray")

#titre
mtext("Carte des températures de surface en Mediterranée occidentale le 22/07/2019")

```

**Pour croiser les données extraites NOAA avec les données ailerons on transforme les données ncdf en dataframe**

```{r message=TRUE, warning=FALSE}
#Produire un data frame a partir d'un nc

#On ouvre le nc
setwd("C:/Users/Miquel Pons/Desktop/AIleron projet SP/data")
nc<-nc_open(paste0("oisst-avhrr-v02r01.", date, ".nc"))

#On indique le cadre qui nous intéresse ici méditérranée française
lonIdx <- which( lon >= -5.00 & lon <= 30.00)
latIdx <- which( lat >= 34.00 & lat <= 45.00)

#on extrait les données sst dans ce cadre
sst <- ncvar_get(nc, "sst")[lonIdx, latIdx]

#on referme le ncdf
nc_close(nc)

#création dataframe lon lat
grid <- expand.grid(lon[lonIdx], lat[latIdx])
class(grid)

#création dataframe lon lat et sst
df <- data.frame(cbind(grid, as.vector(sst)))
summary(df)

#on supprime les NA
df<-df %>% drop_na()
#on nomme les colonnes
names(df) <- c("lon","lat", "sst")

head(df)
################################################

```


**On croise les données Ailerons avec notre nouveau dataframe de données NOAA**    

```{r message=TRUE, warning=FALSE}

##Croiser notre data frame du *date* (ici 22/07/2019) avec données ailerons du *date* ici (22/07/2019)

#On charge les données ailerons dans un dataframe 

gps<- data.frame(FinalData_na$X, FinalData_na$Y, FinalData_na$NOMCITE, FinalData_na$DATEDEBUT )

colnames(gps)<-c("lon", "lat", "Espèce", "date")
head(gps)

##selectionner données a notre date en reformatant la date

gps<-gps %>% drop_na()
dim(gps)
Y<-str_sub(date, 1,4)
m<-str_sub(date,5,6)
d<-str_sub(date, 7,8)

date<- paste0(d,"/",m, "/", Y)
date
#séléction des données à la date choisie
gps_d<-gps[gps$date == date,]
gps_d$lon<-as.numeric(gps_d$lon)
gps_d$lat<-as.numeric(gps_d$lat)

#les valeurs lon lat de chaque dataframe ne correspondent pas exactement dans les différents dataframes
#package geosphere a l'intérêt de calculer les distances 
#on créer une matrice de distance 
#distVincentyEllipsoid considéré comme le mode de calcul le plus précis mais le plus lourd
mat <- distm(gps_d[,c('lon','lat')], df[,c('lon','lat')], fun=distVincentyEllipsoid)
#assigner le sst à nos observation en fonction de la distance la plus courte
#apply rend un array selon critères, MARGIN = 1 par ligne, which.min retourne valeur avec le minimum de distance
gps_d$sst <- df$sst[apply(mat, 1, which.min)]

#on obtient le data_frame qui nous intéresse
gps_d

```

On obtient donc bien notre nouveau dataframe avec les données d'observation de la date choisie et une nouvelle colonne sst correspondant à la température de surface au point où l'observation a été faite. 


